臺灣屏東地方法院行政訴訟判決　
111年度交字第80號
原      告  蔣上玄  
被      告  交通部公路總局高雄區監理所


代  表  人  李瑞銘  
訴訟代理人  曾秀招  
上列當事人間交通裁決事件，原告不服被告於民國111年7月8日
所為裁字第82-BQD437667號裁決，提起行政訴訟，本院判決如下
：
    主  文
原告之訴駁回。
訴訟費用新臺幣300元由原告負擔。
    事實及理由
一、程序事項：本件因屬不服被告所為道路交通管理處罰條例第
    8條之裁決而提起撤銷訴訟，依行政訴訟法第237條之1之規
    定，應適用交通裁決事件訴訟程序，再依兩造所述各節及卷
    內資料足認事證已臻明確，本院認無經言詞辯論之必要，爰
    依同法第237條之7之規定，不經言詞辯論，逕為判決，合先
    敘明。
二、事實概要：原告騎乘所有之車牌號碼號165-HXH號普通重型
    機車（下稱系爭機車）於民國111年2月22日7時46分許，行
    經高雄市三民區汾楊路接近澄明街交岔口（下稱系爭路段）
    ，因有「不依規定駛入來車道」之違規事實，為警填製高市
    警交字第BQD437667號違反道路交通管理事件通知單（下稱
    舉發通知單）舉發，並移由被告裁決。嗣被告認原告違反道
    路交通管理處罰條例（下稱處罰條例）第45條第1項第3款之
    規定屬實，即於111年7月8日製開裁字82-BQD437667號違反
    道路交通管理事件裁決書（下稱原處分），裁罰原告：罰鍰
    新臺幣（下同）900元，並記違規點數1點。原告仍為不服，
    遂提起本件行政訴訟。　　
三、原告主張：本件檢舉人所提供之影像截圖縱經放大檢視，然
    其違規之車牌號碼，英文字母模糊不清，均不能證明為伊所
    騎乘之車牌號碼000-000機車。僅能約略臆測違規車輛可能
    為165-HTH、165-HKH、165-HVH、165-HIH等車號。況亦無提
    供其他如路口監視器畫面以資佐證，被告此舉即有失公允，
    從而被告所為之原處分即有違誤等語。並聲明：原處分撤銷
    。
四、被告則以：按雙黃實線設於路段中，用以分隔對向車道，並
    雙向禁止超車、跨越或迴轉。而本件經檢視採證光碟可知，
    影片明確拍得系爭機車車號為000-000，且確實跨壓雙黃實
    線並車輪駛入對向車道中，業已影響對向車道用路人之行駛
    路權，對於交通安全影響甚鉅。是原告跨越雙黃線駛入對向
    車道之行為已違反處罰條例第45條第1項第3款之規定，違規
    事實明確，被告據以裁處罰鍰900元，並記違規點數1點，核
    無違誤等語，資為抗辯。並聲明：原告之訴駁回。　
五、本院之判斷：
　　㈠應適用之法律：　　
　　　⒈處罰條例第7條之1：「對於違反本條例之行為者，民眾
        得敘明違規事實或檢具違規證據資料，向公路主管或警
        察機關檢舉，經查證屬實者，應即舉發。但行為終了日
        起逾七日之檢舉，不予舉發。」
　　　⒉處罰條例第45條第1項第3款：「汽車駕駛人，爭道行駛
        有下列情形之一者，處新臺幣六百元以上一千八百元以
        下罰鍰：三、不依規定駛入來車道。」
　　　⒊處罰條例第63條第1項第1款：「汽車駕駛人有下列各款
        所列條款之一者，除依原條款處罰鍰外，並予記點：一
        、有第三十三條第一項、第二項、第三十八條第一項、
        第四十條、第四十五條、第四十七條第一款至第三款、
        第四十八條、第四十九條或第六十條第二項第一款、第
        二款情形之一者，各記違規點數一點。」
　　　⒋道路交通標誌標線號誌設置規則第149條第1項第1款第8
        目：「標線依其型態原則上分類如下：一、線條以實線
        或虛線標繪於路面或緣石上，用以管制交通者，原則上
        區分如下：㈧雙黃實線設於路段中，用以分隔對向車道
        ，並雙向禁止超車、跨越或迴轉。」
　　　⒌行為時違反道路交通管理事件統一裁罰基準表第45條第1
        項第3款：「汽車駕駛人不依規定駛入來車道，機車或
        小型車違規，期限內繳納或到案聽候裁決者，裁處罰緩
        900元，記違規點數1點」
　　㈡經查，原告所有機車車牌號碼為000-000，原告因經警認於
      本件案發時有上開交通違規事實而移由被告裁決後，被告
      以原處分裁罰原告等節，為兩造不爭執，並有卷附交通部
      公路總局高雄區監理所111年7月8日裁字第82-BQD437667
      號違反道路交通管理事件裁決書1紙（本院卷第26頁）、
      高雄市政府警察局三民第二分局111年4月12日高市警交字
      第BQD437667號舉發通知單影本、機車車籍查詢、駕駛人
      基本資料各1紙（第28頁至31頁）、原告111年5月23日陳
      述單1份、照片2幀（第32至33頁）、高雄市政府警察局三
      民第二分局111年6月14日高市警三二分交字第1117227430
      0號函影本1紙、採證照片5幀（第34至36頁）、高雄市政
      府警察局三民第二分局111年7月26日高市警三二分交字第
      11172958700號函影本1紙、採證光碟1片（第37至38頁）
      等可佐，上情堪信屬實。
　　㈢原告固起訴主張如上，惟案經本院依職權函詢交通部公路
      總局高雄區監理所查證結果，我國監理系統並查無車牌號
      碼000-000申領登記，另車牌號碼000-000機車車身為白色
      、廠牌山葉，車牌號碼000-000機車車身為紅白色、廠牌
      為三陽，車牌號碼000-000機車車身為灰黑色、廠牌為三
      陽，此有該所111年9月15日高監車字第1110211731號函1
      紙、機車車籍查詢3紙（第42至44頁）在卷可稽。又經本
      院於調查期日當庭勘驗被告提出之檢舉人行車紀錄器畫面
      ，顯示案發時該輛違規機車之車身顏色為深黑色，此亦有
      本院當庭製成之勘驗筆錄1份可循(本院卷第63頁背面)。
      上開2證據經綜合判斷，本件已可排除檢舉人行車紀錄器
      畫面中經攝得之機車為165-HIH(未領牌)、165-HTH(白色)
      及165-HKH(紅白色)者；則依原告主張之本件可能之4種組
      合車牌中，僅餘其中165-HVH乙輛之車身顏色與原告機車(
      黑色、為原告當庭自承，並有被告提出之原告機車車籍查
      詢資料可資對照，本院卷第30、63頁參照)相近。又依本
      院上開勘驗結果，畫面中經攝得之車牌號碼固非百分百清
      晰，惟大致可以辨認為165-HIH或165-HXH，而165-HIH既
      經排除為影片中車輛之可能已說明如上，則本件應認畫面
      中所攝得者，為原告所有之165-HXH車牌號碼無訛。又本
      院經依職權分別函詢台灣山葉機車工業股份有限公司(下
      稱山葉)、三陽工業股份有限公司(下稱三陽)，調取原告
      所有機車(黑色、山葉公司生產之XC100VE型號)及車牌號
      碼000-000(灰黑色、三陽公司生產之HM12VB型號)之車身
      外觀照片，業據各該公司分別檢附上開2機車之前後左右
      各側外觀照片函覆本院，此亦有三陽公司111年10月17日〈
      111〉三工字第612號函1紙（本院卷第50至55頁）、山葉公
      司111年10月24日山葉總字第111229號函1紙（第56至57頁
      ）等隨卷可循；復經比對上開行車紀錄器畫面本院勘驗結
      果，影片中該部違規機車，其車尾外觀(後扶手鏤空、左
      右方向燈略呈三角形且面積與煞車燈相當)及尾燈略呈倒
      三角形形狀，與山葉公司生產之原告所有XC100VE型號機
      車吻合(本院卷第頁57參照)，而與三陽公司生產之HM12VB
      型號(即165-HVH機車車型)尾燈約略呈現正三角形、左右
      方向燈面積略小等(本院卷第53頁參照)並不相符，益證本
      件檢舉人行車紀錄器畫面中所攝得之車輛，確為原告所有
      之165-HXH車牌號碼機車，而可排除係165-HVH車號機車。
      從而上開檢舉影像檔案中之機車確為原告所有，堪以認定
      ，原告主張本件無從證明係其機車違規云云，洵非可採。
      又上開勘驗畫面中所示原告機車，確於本件案發時逆向駛
      入來車道而於處罰條例上開規定有違，兩造對此並無爭執
      ，則被告依此事實為基礎以原處分裁罰原告，即無不合。
      原告起訴主張原處分應予撤銷，並無理由，自不應准許。
六、綜上所述，原告於前揭時、地，確有騎乘系爭機車「不依規
    定駛入來車道」之違規行為，被告依處罰條例第45條第1項
    第3款、第63條第1項第1款暨違反道路交通管理事件統一裁
    罰基準表第45條第1項第3款(汽車駕駛人不依規定駛入來車
    道，機車或小型車違規，期限內繳納或到案聽候裁決者)裁
    處原告罰鍰900元、記違規點數1點，核無違誤。原告猶執前
    詞請求撤銷原處分，為無理由，應予駁回。
七、本件判決基礎已臻明確，兩造其餘之攻擊防禦方法及訴訟資
    料經本院斟酌後，核與判決不生影響，無一一論述之必要，
    併予敘明。
八、本件第一審裁判費為300元，應由原告負擔，爰確定第一審
    訴訟費用額如主文第2 項所示。
據上論結，本件原告之訴為無理由，依行政訴訟法第237條之7、
第237條之8第1 項、第98條第1項前段，判決如主文。
中　　華　　民　　國　　111 　年　　12　　月　　19　　日
　　　　　　　　　行政訴訟庭　法　官　曾士哲
以上為正本，係照原本作成。
如不服本判定，應於判決送達後20日內，向本院提出上訴狀並表
明上訴理由（原判決所違背之法令及其具體內容或依訴訟資料可
認為原判決有違背法令之具體事實），其未載明上訴理由者，應
於提出上訴後20日內向本院補提理由書（上訴狀及上訴理由書均
須按他造人數附繕本，如未按期補提上訴理由書，則逕予駁回上
訴），並應繳納上訴裁判費新臺幣750元。
中　　華　　民　　國　　111 　年　　12　　月　　19　　日
                              書記官  廖苹汝